【裁判字號】    99,抗,233
【裁判日期】    990609
【裁判案由】    停止執行
【裁判全文】
臺灣高等法院臺中分院民事裁定           99年度抗字第233號
抗  告  人  丙○○
代  理  人  乙○○
上列抗告人因與相對人甲○○間停止執行事件，對於中華民國99
年4月28日臺灣南投地方法院99年度聲字第28號所為裁定提起抗
告，本院裁定如下：
    主  文
抗告駁回。
抗告程序費用由抗告人負擔。
    理  由
一、本件抗告人略以：其就相對人所聲請之原法院99年司票字第
    65號本票裁定，已依非訟事件法第195條規定提起確認本票
    債權不存在之訴，基於票據無因性及執行與否之發動權於相
    對人，相對人有可能依法律程序為強制執行等詞，據以聲請
    原法院裁定停止強制執行程序，經原法院依職權為調查後，
    查無抗告人所指與相對人間之強制執行事件於法院繫屬並開
    始進行強制執行程序，而認抗告人之聲請為無理由，予以裁
    定駁回。抗告人不服，提起抗告，其抗告意旨略以：伊業於
    99年5月1日向原法院陳報，相對人已依本票裁定向原法院以
    99年度司拍字第40號聲請拍賣抵押不動產。然伊為執行事件
    之陳報3日後收到原法院之裁定，內容為「‧‧‧無聲請人
    所指與相對人間之強制執行事件繫屬法院並開始進行強制執
    行‧‧‧自無停止執行可言」，故本院於受通知執行案號後
    當另為裁定，以維伊之權益云云。
二、惟按發票人主張本票係偽造、變造者，於前條裁定送達後20
    日內，得對執票人向為裁定之法院提起確認之訴；又發票人
    主張本票債權不存在而提起確認之訴不合於第一項之規定者
    ，法院依發票人聲請，得許其提供相當並確實之擔保，停止
    強制執行，固為非訟事件法第195條第1項、第3項所明定。
    惟法院依上開規定，准予停止強制執行者，必以強制執行程
    序已經開始，且該強制執行程序尚未終結者，始足當之。如
    係對於尚未開始之強制執行程序，法院自無依上開規定准予
    停止執行之餘地。
三、經查，本件抗告人向原法院提起系爭本票債權不存在之本案
    訴訟時，雖一併聲請原法院就相對人執原法院99年度票司字
    第65號准予本票強制執行之裁定據為執行名義，而向原法院
    聲請之強制執行程序，予以裁定停止。惟查，兩造間迄今尚
    無強制執行事件合法繫屬於原法院，此有原法院民事紀錄查
    詢表在卷可稽（見原法院卷第10-12頁）；另抗告人經原法
    院通知補正所據以請求停止之強制執行事件之案號時，亦向
    原法院具狀自承：基於票據無因性及相對人有可能依法律程
    序為強制執行，其向原法院訴訟輔導處查詢並比對不動產謄
    本，相對人尚未遞狀請求執行等語，亦有抗告人99年4月23
    日陳報狀一份在卷可憑（見原法院卷第13頁）；且相對人迄
    未持本票裁定向執行法院聲請強制執行，亦經相對人於99年
    6月2日向本院具狀陳明，是本件相對人既迄未聲請強制執行
    ，則執行程序即尚未開始，抗告人即無聲請停止強制執行之
    對象及訴訟實益存在。況抗告人於本案訴訟起訴狀及本件抗
    告程序中均自承，已於法定期限內就系爭本票裁定提起抗告
    ，顯見上開本票裁定尚未確定，相對人又可能據以聲請強制
    執行？抗告人固於本院辯稱：相對人已持上開本票裁定向原
    法院聲請99年度司拍字第40號拍賣抵押不動產之強制執行，
    伊於收受原裁定前3日已向原法院陳報上開執行事件之案號
    云云，然抗告人所舉原法院99年度司拍字第40號拍賣抵押物
    不動產事件，乃原法院另案准予相對人就抗告人所提供經設
    定抵押權登記之不動產為拍賣抵押物之民事裁定，業經本院
    依職權查閱無訛，並有原法院99年度司拍字第40號、99年度
    抗字第15號等裁定在卷足憑，抗告人上開主張，洵無足採。
    基上，堪認相對人雖持有對於抗告人之上開本票裁定，惟相
    對人迄未持該裁定向原法院聲請對抗告人之財產為強制執行
    ，本件強制執行程序尚未開始，自無停止執行之可言，原法
    院因而裁定駁回抗告人停止強制執行之聲請，經核於法洵無
    違誤。抗告意旨指摘原裁定不當，求予廢棄，為無理由，應
    予駁回。
四、據上論結，本件抗告為無理由，爰依強制執行法第30條之1
    ，民事訴訟法第495條之1第1項、第449條第1項、第95條、
    第78條，裁定如主文。
中    華    民    國    99    年    6     月    9     日
                民事第二庭    審判長法  官  邱森樟
                                    法  官  翁芳靜
                                    法  官  謝說容
以上正本係照原本作成。
不得再抗告。
                                    書記官  胡美娟
中    華    民    國    99    年    6     月    9     日
                                                      Ｓ

司法院資訊處製作；財團法人民間司法改革基金會備份。
